# 同控的合并问题

提问人：laurazj 时间：2020-04-11 17:07:02
甲公司下面有AB公司，控制比例为A 52% B 100% 2019年股权划转，新进来C单位，对C 的比例为51% 同时将AB划转至C单位，C对AB比例均为100%
根据文件，对C做同一控制下合并。由于以前甲公司已经合并过A和B 那么 2018 年追溯的时候，对AB 股权比例变更部分是否需要调整？原因是什么？
假如要做调整，
调整能否直接做 借：年初未分配利润 借:少数股东损益 贷：少数股东权益

回答人：chenyiwei
2018 年追溯的时候，对AB 股权比例变更部分不需要调整。保持前期合并A、B的结果不变。后续划入C以及将A、B划入C均在实际交易发生日按权益性交易原则处理。